臺灣高雄地方法院民事裁定
110年度消債聲免字第48號
聲　請　人　張簡彥瑜（原名：張簡燕色）
　　　　　　　　　　000000000000000000000000000000000000
00000000000000000000000000000000000000000000000000
代　理　人　黃千珉律師
相　對　人　
即債權人　　中國信託商業銀行股份有限公司
　　　　　　　　　　000000000000000000000000000000000000
00000000000000000000000000000000000000000000000000000
法定代理人　利明献　00000000
　　　　　　　　　　000000000000000000000000
　　　　　　　　　　00000000000000000000000000000000000
相　對　人　
即債權人　　聯邦商業銀行股份有限公司
　　　　　　　　　　000000000000000000000000000000000000
00000000000000000000000000000000000000000000000000000
法定代理人　林鴻聯　00000000
代　理　人　莊智超　00000000000000000000000000000000000
相　對　人　
即債權人　　台新國際商業銀行股份有限公司
　　　　　　　　　　000000000000000000000000000000000000
法定代理人　尚瑞強　00000000
　　　　　　　　　　000000000000000000000000
　　　　　　　　　　00000000
相　對　人　
即債權人　　花旗(台灣)商業銀行股份有限公司
　　　　　　　　　　000000000000000000000000000000000000
00000000000000000000000000000000000000000000000000000
法定代理人　莫兆鴻　00000000
代　理　人　陳正欽　00000000000000000000000000000000000
相　對　人　
即債權人　　臺灣新光商業銀行股份有限公司
　　　　　　　　　　00000000000000000000000000000000000
法定代理人　李增昌　00000000
代　理　人　蕭雅茹　00000000000000000000000000000000000
相　對　人　
即債權人　　渣打國際商業銀行股份有限公司
　　　　　　　　　　00000000000000000000000000000000000
法定代理人　龐維哲　00000000
　　　　　　　　　　000000000000000000000000
　　　　　　　　　　00000000000000000000000000000000000
相　對　人　
即債權人　　星展（台灣）商業銀行股份有限公司
　　　　　　　　　　000000000000000000000000000000000000
000000000000000000000000000000000000000000000000000000
法定代理人　趙亮溪　00000000
相　對　人　
即債權人　　李慶業　000000000000000000000000000000000000
上列聲請人即債務人因消費者債務清理事件聲請免責，本院裁定
如下：
    主  文
聲請人張簡彥瑜應予免責。
    理  由
一、聲請意旨略以：聲請人前於民國107年7月2日向本院聲請更
    生，經本院以107年度消債更字第418號裁定准自107年12月1
    9日起開始更生程序，因更生方案未獲可決，轉清算程序，
    經本院以108年度消債清字第54號裁定自108年4月16日下午4
    時起開始清算程序，普通債權人於清算程序中受分配總額合
    計為新台幣（下同）33694元，本院於109年1月9日以108年
    度消債職聲免字第214號裁定不免責確定；其後聲請人依本
    院108年度司執消債清字第62號債權表所列權權比率還款（
    如附表所示），還款金額合計303039元，爰依消費者債務清
    理條例（下稱消債條例）第133條、第141條之規定，聲請免
    責等語。
二、按債務人因消債條例第133條之情形，受不免責之裁定確定
    後，繼續清償達該條規定之數額，且各普通債權人受償額均
    達其應受分配額時，得聲請法院裁定免責。
三、本院之判斷
  ㈠查聲請人前於107年7月2日向本院聲請更生，經本院以107年
    度消債更字第418號裁定准自107年12月19日起開始更生程序
    ，因更生方案未獲可決，轉清算程序，經本院以108年度消
    債清字第54號裁定自108年4月16日下午4時起開始清算程序
    ，復經本院以108年度司執消債清字第62號裁定清算程序終
    結確定，普通債權人受分配總額合計為33694元，而經本院
    於109年1月9日以108年度消債職聲免字第214號裁定不免責
    確定等情，經本院依職權調取前開案卷核閱屬實，此部分事
    實，應堪以認定。
  ㈡本院前開裁定（108年度消債職聲免字第214號）認聲請人構
    成消債條例第133條事由而裁定不免責，並指明聲請人於聲
    請清算前2年間可處分所得總額扣除最低生活費用總額後之
    餘額為336552元，普通債權人於清算程序中受分配總額為33
    694元等情，有前開裁定、債權表、分配表在卷可參（見院
    卷第3-9頁）。又本院裁定不免責後，聲請人還款數額，亦
    有匯款憑條影本、債權人陳報狀附卷可參（見院卷第11-13
    頁、第25-36頁）。基上，本院依前開證據資料，核算各債
    權人受償債權數額如附表所示，堪認聲請人清償之數額已達
    消債條例第141條第1項所定數額，自應予以免責。
四、據上論結，聲請人之聲請為有理由，依消債條例第133條、
    第141條第1項，爰裁定如主文。
中　　華　　民　　國　　110 　年　　10　　月　　5 　　日
              　　民事庭　　法　官　賴寶合
上為正本係照原本作成
如不服本裁定，應於裁定送達後10日內，以書狀向本院提出抗告
，並繳納抗告費新臺幣1千元
中　　華　　民　　國　　110 　年　　10　　月　　5 　　日
  　                        書記官　胡美儀